【裁判字號】    99,台上,508
【裁判日期】    990128
【裁判案由】    偽造文書
【裁判全文】
最高法院刑事判決              九十九年度台上字第五０八號
上  訴  人  甲○○
上列上訴人因偽造文書案件，不服台灣高等法院台中分院中華民
國九十八年十一月二十四日第二審判決（九十八年度上訴字第二
一四三號，起訴案號：台灣台中地方法院檢察署九十八年度偵字
第一０九五號），提起上訴，本院判決如下：
    主  文
上訴駁回。
    理  由
按刑事訴訟法第三百七十七條規定，上訴於第三審法院，非以判
決違背法令為理由，不得為之。是提起第三審上訴，應以原判決
違背法令為理由，係屬法定要件。如果上訴理由書狀並未依據卷
內訴訟資料，具體指摘原判決不適用何種法則或如何適用不當，
或所指摘原判決違法情事，顯與法律規定得為第三審上訴理由之
違法情形，不相適合時，均應認其上訴為違背法律上之程式，予
以駁回。本件原判決維持第一審論處上訴人甲○○行使偽造私文
書罪刑之判決，駁回其於第二審之上訴，已敘明所憑之證據及認
定之理由；從形式上觀察，並無判決違背法令之情形存在。按刑
事訴訟法第三百七十九條第十款所稱應於審判期日調查之證據，
係指與待證事實有重要關係，在客觀上認為應行調查者而言。上
訴人於原審聲請傳喚證人林淑美、沈淼欽及黃灑晴等人，暨向中
央健康保險局中區分局、行政院勞工委員會勞工保險局函詢星佑
工程企業有限公司（下稱星佑公司）有無授權上訴人辦理勞、健
保等事項，另向台灣台中地方法院調取九十八年度中勞小字第二
二號民事卷宗，查明鄭明福是否於該案承認資遣上訴人等情，因
與待證事實無關，或事實已臻明瞭，均無調查之必要，原判決已
說明綦詳（見原判決第十一頁第十三行至第十二頁第十五行）。
而證人鄭明福、蕭如紋、蔡志彬及謝守仁等人則已到庭陳述，原
判決就彼等所為之證言亦已詳敘其斟酌取捨之理由；復就上訴人
否認犯罪所持之辯解，如何不足採信，逐一指駁，亦無上訴意旨
所稱應於審判期日調查之證據而未予調查、判決不載理由或所載
理由矛盾等違法情事。至星佑公司有無實際經營，有無支付能力
，本案使用之公司印章，是否曾作其他用途等各節，俱不影響原
判決綜合全部卷證資料所為之事實認定，原審未予調查，尤無違
法可言。上訴意旨仍執陳詞，以原審未傳喚上開證人及向有關機
關查詢為違法云云，徒就判決內已調查說明之事項，或無關犯罪
事實之枝節問題，任意指摘，不符第三審上訴之法定要件。其上
訴為違背法律上之程式，應予駁回。
據上論結，應依刑事訴訟法第三百九十五條前段，判決如主文。
中    華    民    國  九十九  年    一    月  二十八  日
                      最高法院刑事第十庭
                          審判長法官  花  滿  堂
                                法官  黃  正  興
                                法官  陳  東  誥
                                法官  林  錦  芳
                                法官  洪  昌  宏
      本件正本證明與原本無異
                                      書  記  官
中    華    民    國  九十九  年    一    月  二十九  日
                                                      Q

司法院資訊處製作；財團法人民間司法改革基金會備份。
